【裁判字號】    89,易,1281
【裁判日期】    890425
【裁判案由】    贓物
【裁判全文】
臺灣高雄地方法院刑事判決                        八十九年度易字第一二八一號
    公  訴  人  臺灣高雄地方法院檢察署檢察官
    被      告  甲○○
右列被告因贓物案件，經檢察官提起公訴（八十九年度偵緝字第五一四號），本院判
決如左：
    主  文
甲○○故買贓物，累犯，科罰金陸仟元，如易服勞役，以參佰元折算壹日。
    事  實
甲○○曾因違反妨害兵役治罪條例、違反麻醉藥品管理條例等案件，經裁定應執行有
期徒刑一年五月，於民國八十五年六月二十三日執行完畢，猶不知悔改，復明知綽號
「阿文」之年籍姓名不詳男子所販售之車牌號碼ＹＷＦ－八四一號機車（乙○○使用
管領中，價值約新台幣〔下同〕三千元，於八十八年九月十三日十五時許，在高雄縣
大寮鄉○○○路二四一號前，遭年籍姓名不詳之人所竊取），為來源不明之物，仍於
八十八年九月下旬某日晚上八時許，在高雄縣大寮鄉○○路某小吃店，以五百元之代
會加以購買，嗣於八十八年九月二十九日下午四時三十分許，不知情之陳銘章（業經
檢察官為不起訴處分）因向甲○○借用該機車騎乘，在高雄縣大寮鄉○○○路昭明加
油站前為警查獲而得知上情。案經台灣高雄地方法院檢察署檢察官自動檢舉偵查起訴
。
    理  由
一、訊據被告甲○○固坦承購買上開機車一事，惟矢口否認有故買贓物犯行，辯稱：
    伊不知道是贓物云云。惟查，上開機車為被害人乙○○使用管領，於八十八年九
    月十三日十五時許，在高雄縣大寮鄉○○○路二四一號前遭竊等情，業據被害人
    於警訊供述明確，並有車輛失竊資料個別查詣報表附卷可稽，且機車之買賣，應
    向監理機關為移轉登記，此為常情，並為交易慣例，被告為一有合理社會經驗之
    成年人，對此必定知悉，然被告購買上開機車，竟未取得相關證件，亦不知如何
    與出賣人聯繫，而本件機車無庸修理即可騎用，亦為被告所自承，被告卻能以五
    百元之低價購得，再再均可認被告明知上開機車為來源不正之贓物，仍故意加以
    購買。此外，復有贓物認領保管收據附卷可資佐證，事證明確，被告犯行洵堪認
    定。
二、核被告所為，係犯刑法第三百四十九條第二項之故買贓物罪。查被告曾因違反妨
    害兵役治罪條例、違反麻醉藥品管理條例等案件，經裁定應執行有期徒刑一年五
    月，於民國八十五年六月二十三日執行完畢之事實，有台灣高等法院被告全國前
    案紀錄表在卷足憑，其於有期徒刑執行完畢後五年內，再犯有期徒刑以上之本罪
    ，為累犯，依法加重其刑。爰審酌被告為貪圖小利而購買上開機車，惟該機車價
    值甚低（約三千元），造成之危害非鉅等一切情狀，量處如主文所示之刑，併諭
    知易服勞役之折算標準。
據上論斷，應依刑事訴訟法第二百九十九條第一項前段，刑法第三百四十九條第二項
、第四十七條、第四十二條第二項，罰金罰鍰提高標準條例第一條前段、第二條，判
決如主文。
中      華      民      國      八十九      年    四    月    二十五    日
                                  臺灣高雄地方法院刑事庭
                                      法  官    吳  宏  榮
右正本證明與原本無異。
如不服本判決，應於判決送達後十日內，向本院提出上訴狀。
                                      書記官    呂  怜  勳
中      華      民      國      八十九      年    四    月    二十六    日
附錄本案論罪科刑法條：
刑法第三百四十九條第二項
搬運、寄藏、故買贓物或為牙保者，處五年以下有期徒刑、拘役或科或併科一千元以
下罰金。


司法院資訊處製作；財團法人民間司法改革基金會備份。
